【裁判字號】    97,簡上,1039
【裁判日期】    971118
【裁判案由】    性騷擾防治法
【裁判全文】
臺灣板橋地方法院刑事判決            97年度簡上字第1039號
上  訴  人
即  被  告  甲○○
上列被告因違反性騷擾防治法案件，不服本院96年度簡字第6760
號中華民國97年7 月28日之第一審判決（聲請簡易判決處刑書：
96年度偵字第29627 號），提起上訴，本院第二審合議庭判決如
下：
    主  文
上訴駁回。
甲○○緩刑貳年，緩刑期間付保護管束。
    事實及理由
一、本案經本院審理結果，認第一審簡易判決以被告甲○○成年
    人故意對少年意圖性騷擾，乘人不及抗拒而為觸摸其性器官
    之身體隱私處之行為，處拘役58日，如易科罰金，以新臺幣
    （下同）1,000 元折算1 日，其認事、用法及量刑均無不當
    ，應予維持，並引用第一審判決書記載之事實、證據及理由
    （如附件）。
二、上訴人即被告甲○○上訴意旨略以：本案發生當日，伊因薪
    資及生活費均無著落等問題，內心絕望痛若不已，乃藉酒澆
    愁，嗣進入案發地點旁之麵攤食用牛肉麵，迨食畢步出該麵
    攤門口之際，適遇學生放學時間，乃與3 名女學生擦身而過
    ，斯時伊持手機之手雖有碰到某人，但絕非碰到下體，伊根
    本未見聞被害人之長相及體型，何來貪圖被害人姿色而施以
    性騷擾之情事，況伊目前月薪僅3 萬元，家中尚有2 名稚女
    及罹患糖尿病之老母亟需扶養，伊配偶又為外籍新娘，不易
    覓得工作，爰提起上訴請求重新為適當之判決云云。
三、經查：被告甲○○於行為時係成年人，確有於上揭時、地，
    意圖性騷擾，故意乘未滿18歲之少年即告訴人Ａ女（年籍詳
    卷）不及抗拒，而為觸摸告訴人性器官之行為，已如上述（
    本件被告之供述及被告以外之人於審判外之陳述，暨相關筆
    錄、書證，檢察官、被告均未於本案言詞辯論終結前聲明異
    議，本院審酌該等陳述、筆錄、書證作成時之情況，亦無何
    等違背刑事訴訟程序或顯不可信之情形，倘以之作為本案認
    定犯罪事實之基礎，尚屬適當，爰依刑事訴訟法第156 條第
    1 項、第15 9條之5 等規定，認均具有證據能力），迨本院
    審理中，再傳喚證人Ａ女及斯時在現場目睹事發經過之Ａ女
    同學李００ (年籍詳卷）到庭實施交互詰問，並給予被告適
    當之對質詰問機會（參見本院97年10月28日審判筆錄第4 至
    8 頁、第9 至13頁），核諸彼等證述之情節悉屬相符，且與
    彼等先前於警詢時及偵查中陳（證）述之內容相符，益徵被
    告確有本件性騷擾犯行，殆無疑問，本院因認原審就被告之
    上揭犯行，引用相關法條，暨衡酌被告素行狀況及其犯罪之
    動機、目的、手段、對被害人之侵害程度、犯後態度等一切
    情狀，量處拘役58日，如易科罰金，以新臺幣1,000 元折算
    1 日，其認事用法，俱無不合，量刑亦妥適，被告上訴意旨
    ，猶執陳詞指摘原判決不當云云，為無理由，應予駁回。另
    查被告前未曾因故意犯罪受有期徒刑以上刑之宣告，有臺灣
    高等法院被告前案紀錄表1 份附卷可稽，其因一時失慮，致
    觸犯本件犯行，惟於提起本件上訴後，業已與告訴人Ａ女之
    父達成和解，有和解書1 份在卷可稽，本院因認被告經此偵
    、審程序暨罪刑之宣告，當知所警惕，信無再犯之虞，對其
    所宣告之刑以暫不執行為適當，爰併予宣告緩刑2 年，並依
    刑法第93條第1 項規定，諭知緩刑期內付保護管束，用啟自
    新。
據上論斷，應依刑事訴訟法第455 條之1 第1 項、第3 項、第36
8 條、第373 條，刑法第11條前段、第74條第1 項第1 款、第93
條第1 項，判決如主文。
本案經檢察官江耀民到庭執行職務。
中    華    民    國    97    年    11    月    18    日
            刑事第二庭  審判長法  官  王屏夏
                              法  官  吳幸娥
                              法  官  王偉光
上列正本證明與原本無異。
不得上訴。
                              書記官  陳金鳳
中    華    民    國    97    年    11    月    18    日
附錄本案論罪科刑法條全文：
性騷擾防治法第25條
意圖性騷擾，乘人不及抗拒而為親吻、擁抱或觸摸其臀部、胸部
或其他身體隱私處之行為者，處二年以下有期徒刑、拘役或科或
併科新臺幣十萬元以下罰金。
前項之罪，須告訴乃論。


司法院資訊處製作；財團法人民間司法改革基金會備份。
